臺灣臺中地方法院民事裁定         
                                   110年度司繼字第3653號
聲  請  人  王勝鋒  



受  選任人  林助信律師    

上列聲請人聲請為被繼承人張戊陞選任遺產管理人事件，本院裁
 定如下：
    主      文
選任林助信律師為被繼承人張戊陞之遺產管理人。
准對被繼承人張戊陞之大陸地區以外繼承人為承認繼承之公示催
告。
被繼承人張戊陞之大陸地區以外繼承人，應自前項公示催告最後
揭示於法院公告處、資訊網路及其他適當處所之日起，壹年內承
認繼承，上述期限屆滿，無繼承人承認繼承時，被繼承人張戊陞
之遺產，於清償債權並交付遺贈物後，如有賸餘即歸屬國庫。
聲請程序費用由被繼承人張戊陞之遺產負擔。
    理      由
一、按繼承開始時，繼承人之有無不明，而無親屬會議或親屬會
    議未於一個月內選定遺產管理人者，利害關係人或檢察官得
    聲請法院選任遺產管理人，並由法院依公示催告程序，定六
    個月以上之期限，公告繼承人，命其於期限內承認繼承，民
    法第1177條、第1178條規定甚明。次按，先順序繼承人均拋
    棄其繼承時，由次順序之繼承人繼承。其次順序繼承人有無
    不明或第四順序之繼承人均拋棄其繼承權者，準用關於無人
    承認繼承之規定，民法第1176條第6項定有明文。
二、本件聲請意旨略以：被繼承人張戊陞（男、民國00年0月0日
    生、身分證統一編號：Z000000000號、生前最後住所：臺中
    市○區○○○路0段00號）生前因中風昏迷約5年，皆在葡萄園護
    理之家照護，其醫護、訴訟及房屋修繕等費用皆由聲請人（
    即被繼承人之表弟）代為給付，給付金額總計為新臺幣499,
    197元，然被繼承人於110年7月27日死亡，其無第一、二、
    三、四順位繼承人，是否仍有應繼承之人不明，而其親屬會
    議並未於一個月內選定遺產管理人，致聲請人對上開遺產無
    法行使權利，為確保聲請人之權利，爰依民法第1178條第2
    項規定請求選任被繼承人張戊陞之遺產管理人等語。
三、經查，聲請人上開主張之事實，業據其提出被繼承人張戊陞
    之除戶戶籍謄本、親屬系統表、地價稅繳款書、受領證明書
    、領據、估價單及收據影本等件為證，並經本院函查被繼承
    人之全體繼承人戶籍資料，以及被繼承人之財產所得資料附
    卷可稽，堪信為真實。從而，聲請人聲請選任被繼承人張戊
    陞之遺產管理人，揆諸前揭規定，為有理由，應予准許。嗣
    經本院函詢臺中市律師公會名冊之律師有無擔任本件遺產管
    理人之意願，有林助信律師具狀同意願擔任本件遺產管理人
    ，有民事陳明狀附卷可稽。茲審酌林助信為執業律師，具有
    專業知識及能力，且與被繼承人張戊陞所遺遺產間無利害關
    係，若由其擔任本件遺產管理人，應能秉持其專業倫理擔當
    此具公益性質之職務，並順利達成管理保存及清算遺產之任
    務。執此，本院認為由林助信律師擔任被繼承人張戊陞之遺
    產管理人，應屬妥適，爰選任之。
四、依家事事件法第127條第4項規定，裁定如主文。
中　　華　　民　　國　　111 　年　　3 　　月　　29　　日
                  家事法庭  司法事務官　張吉祥
以上正本係照原本作成。
如不服本件裁定，得於裁定書送達之翌日起10日內，以書狀敘述
理由，向本庭提起抗告，並應繳納抗告費新台幣1000元。  
中　　華　　民　　國　　111 　年　　3 　　月　　29　　日
                                書記官　林雅慧